臺灣彰化地方法院刑事判決　　　　　　　　　　　　　九十三年度易字第六三三號
　　公　訴　人　臺灣彰化地方法院檢察署檢察官
　　被　　　告　乙○
右列被告因竊盜案件，經檢察官聲請簡易判決處刑（九十三年度偵字第三三三九號）
，經本院彰化簡易庭認不宜逕以簡易判決處刑，而簽由本院改依通常程序審理，本院
判決如左：
    主  文
乙○竊盜，未遂，處有期徒刑參月，如易科罰金，以參佰元折算壹日。
    事  實
一、乙○意圖為自己不法之所有，於民國九十三年四月二十四日十七時許，在彰化縣
    彰化市○○街十號（即彰化市天后宮）前，利用大甲媽祖進香人潮擁擠之機會，
    於丙○○排隊等候用餐之際，著手扒竊丙○○所有置放於其所穿著長褲右後方口
    袋內之皮包一個，惟於行竊時，旋遭在旁陳敏秋所察覺，乃當場制止並逮捕乙○
    ，且隨即報警處理，乙○始未得手。
二、案經彰化縣警察局彰化分局報告臺灣彰化地方法院檢察署檢察官聲請簡易判決處
    刑，再經本院彰化簡易庭簽由本院改依通常程序審理。
    理  由
一、訊據被告乙○矢口否認右揭扒竊丙○○皮包之犯行，辯稱：「我當時一手拿碗，
    另一手可能有碰到被害人，但我並沒有摸他人之口袋，可能是大家誤會了。」云
    云。惟查，右揭犯罪事實業據目擊證人陳敏秋於警詢時證述：「當時我和一些媽
    祖的信徒正排隊要用餐，乙○就排在我前面，他左手拿碗，而右手就扒竊排在他
    前面一名先生右後邊口袋內之皮包，我發現有異就蹲下來，看得更清楚他在偷人
    家的皮包，我就把他捉起來。」等語甚詳，核與證人即被害人丙○○於警詢及偵
    查中指證之情節相符，且證人陳敏秋及丙○○與被告均不相識，亦無任何怨隙，
    衡情應無蓄意構陷之理，是以渠等之前開證詞，應堪採信。綜上，被告事後否認
    犯行，顯係卸責之詞，不足採信，本件事證已臻明確，被告右揭竊盜未遂之犯行
    ，應堪認定。
二、核被告乙○所為，係犯刑法第三百二十條第一項、第三項之竊盜未遂罪。又被告
    已著手實施竊盜行為，然因遭他人發現制止並逮捕而未得手，為未遂犯，應依刑
    法第二十六條前段之規定減輕其刑。爰審酌被告前即有多次竊盜前科，素行不佳
    ，犯後猶飾詞卸責，未見悔意，及其犯罪之動機、目的、手段等一切情狀，量處
    如主文所示之刑，並諭知易科罰金之折算標準，以示懲處。
三、移送併案意旨（臺灣臺中地方法院檢察署九十三年度偵字第一四三九一號）另以
    ：被告乙○於不詳時、地，以不詳方式，竊取甲○○所有，於九十三年六月三十
    日，在臺中市○○路及南京路口失竊，車牌號碼為ＩＬＶ—四八九號重型機車，
    嗣於九十三年八月十五日十四時許，在臺中市○○路一段八十二號前為警查獲，
    因認被告涉有刑法第三百二十條第一項之竊盜罪嫌，並與前揭起訴之竊盜罪部分
    有連續犯之裁判上一罪關係。惟按犯罪事實應依證據認定之，無證據不得認定犯
    罪事實，刑事訴訟法第一百五十四條第二項定有明文；且認定不利於被告之事實
    ，須依積極證據，苟積極證據不足為不利於被告事實之認定時，即應為有利於被
    告之認定，更不必有何有利之證據，亦有最高法院三十年度上字第八一六號判例
    可資參照。查併案意旨無非係以證人甲○○於警詢時證述其所有之前揭機車遭竊
    之事實，為其主要論據。訊據被告乙○固坦承騎乘前揭機車遭警查獲之事實，惟
    堅決否認該機車係其所竊取，辯稱：該機車係伊於查獲當日向一位在臺中公園內
    下棋的詹姓友人借的等語。經查：證人甲○○雖於警詢時證述其機車遭竊之事實
    ，然其究無親眼目擊被告竊車之經過，故尚難僅憑其證言即遽認被告涉犯本件竊
    盜犯行；且被告縱然對於該機車之來源交代不清，惟被告騎乘該機車遭警查獲時
    ，距證人甲○○失竊該機車之時間已有一個半月之久，是以被告辯稱該機車係自
    其友人處取得之情，亦非無可能，故自不得僅憑被告騎乘該機車遭警查獲之事實
    ，即遽論該機車必為被告所竊取。此外，復查無其他積極證據足資證明被告涉有
    此部分之竊盜犯行，參照前揭法條及判例意旨，無證據即不得認定犯罪事實，又
    積極證據不足為不利於被告之認定時，即應為有利於被告之認定，故被告此部分
    之罪嫌尚有不足，自難認與前揭檢察官起訴並經本院判決有罪之部分，有何連續
    犯之裁判上一罪關係，本院無從加以審理，應退回檢察官另行依法處理，併此敘
    明。
據上論斷，應依刑事訴訟法第四百五十二條、第二百九十九條第一項前段，刑法第三
百二十條第一項、第三項、第二十六條前段、第四十一條第一項前段，罰金罰鍰提高
標準條例第一條前段、第二條，判決如主文。
本件經檢察官郭緯中到庭執行執務。
中      華    民      國    九十四    年      二      月    二十四    日
                                臺灣彰化地方法院刑事第三庭
                                    審判長法官    李  進  清
                                    法      官    高  文  崇
                                    法      官    紀  佳  良
右正本證明與原本無異。
如不服本判決，應於判決送達後十日內向本院提出上訴狀( 須附繕本 )。
告訴人或被害人對於判決如有不服具備理由請求檢察官上訴者，其上訴期間之計算係
以檢察官收受判決正本之日期為準。
                                    法院書記官    陳  錫  威
中      華      民      國    九十四    年      三      月      二      日
附錄本案論罪科刑法條：
刑法第三百二十條第一項、第三項：
「意圖為自己或第三人不法之所有，而竊取他人之動產者，為竊盜罪，處五年以下有
期徒刑、拘役或五百元以下罰金。」
「前二項之未遂犯，罰之。」
